最　高　行　政　法　院　裁　定
　　　　　　　　　　　　　　　　　　 96年度裁字第02933號
上　訴　人　甲○○
被 上訴 人　金門縣政府（原判決載為福建省金門縣政府）
代　表　人　乙○○
上列當事人間因建築法事件，上訴人對於中華民國95年12月22日
臺北高等行政法院95年度簡字第680號判決，提起上訴，本院裁
定如下：
    主  文
上訴駁回。
上訴審訴訟費用由上訴人負擔。
　　理  由
一、按對於適用簡易程序之裁判提起上訴或抗告，須經最高行政
    法院之許可，且該許可以訴訟事件所涉及之法律見解具有原
    則性者為限，行政訴訟法第235條定有明文。所謂訴訟事件
    涉及之法律見解具有原則性，係指該事件所涉及之法律問題
    意義重大，而有加以闡釋之必要情形而言。
二、原審以：上訴人在坐落金門縣金湖鎮新湖里漁村24號及25號
    2樓及3樓經營濱海旅館，核准旅館使用總面積為580平方公
    尺。被上訴人於95年4月17日派員赴該址實施維護公共安全
    稽查時，發現上訴人擴大經營旅館，擅自將系爭建築物由供
    住宅使用（H類第2組）變更為旅館業（B類第4組），實際經
    營旅館之總面積為1,224.87平方公尺，已逾上開核准之旅館
    使用面積等事實，有金門縣政府執行旅館業稽查現場紀錄表
    、營利事業登記抄本 (現況資料）、金門縣政府營利事業登
    記證、建築物防火避難設施與設備安全檢查申報書等件在卷
    可稽，堪以憑認。上訴人雖主張系爭建築物未違規使用經營
    旅館云云，惟查，上訴人於94年7月辦理防火避難設施與設
    備安全檢查申報時，於申報建築物概要欄填載：「地址：金
    門縣金湖鎮新湖里漁村24、25、26、27號1、2、3樓，使用
    樓層別：第1,2,3層共3層，樓地板面積1224.87㎡,現況用途
    類組：B4商業類旅館」等語，有上開申報書乙件附原處分卷
    可徵，上訴人既將系爭建築物列為「B4商業類：旅館」辦理
    防火避難設施與設備安全檢查申報，申報之使用總面積
    1,224.87平方公尺，已逾核准之旅館使用面積580平方公尺
    ，足見上訴人確有違規使用系爭建築物經營旅館之事實，且
    上訴人於原審95年12月14日（原判決誤載為12日）準備程序
    時，自承：「26、27號我老早就做餐廳了，縣政府已經有核
    定了（庭提93年12月21日北區國稅局函），已經做了十幾年
    ，是旅館附設餐廳。」等語，是上訴人亦承認確有將系爭建
    築物作旅館附設餐廳使用，則上訴人有擴大經營旅館，擅自
    將系爭建築物由供住宅使用（H類第2組）變更為旅館業（B
    類第4組）之違章行為，應堪認定。至上訴人主張系爭建築
    物作為餐廳使用曾經被上訴人核定課稅等情，此為實質課稅
    原則之作為，尚非得以作為免責之依據。原處分以上訴人違
    反建築法第73條第2項規定，乃依同法第91條第1項規定，裁
    處上訴人新臺幣6萬元罰鍰，核無違誤等詞，為判斷基礎，
    因而駁回上訴人在原審之訴，經核並無不合。
三、上訴人上訴意旨略以：上訴人自91年11月起，即將系爭建築
    物鎖住，禁止客人住宿及有關違規事項發生，尤其近2年來
    沒有客人進住。被上訴人遞次前來檢查，根本未抵現場觀察
    ，深入實地瞭解，即逕行判定系爭建築物係違規使用，卻又
    誤以24號及25號房屋違規使用，作成處分。被上訴人指稱上
    訴人違規使用，並非真實，被上訴人應具體指證，如何違規
    、如何使用之證據，方為妥適，而非含糊指責，原審未派員
    實地勘察，以釐清事實，亦有違誤，未依據爭點深入瞭解，
    更造成誤判不實。而濱海旅館之防火區劃防火避難設施、消
    防設備、停車空間，均經被上訴人核准經營，嚴格審查通過
    而核發營業執照，原審未察，逕認定上訴人違規使用，應屬
    違背法令等語。經核上訴人所述，無非係就原審取捨證據，
    認定上訴人有擅自將系爭建築物由供住宅使用（H類第2組）
    變更為旅館業（B類第4組）之違章行為之職權行使，指摘原
    判決違誤，尚難認本件有所涉及之法律見解，具有原則上之
    重要情事，上訴人提起上訴，不合首揭規定，不應許可，其
    上訴難謂合法，應予駁回。
四、依行政訴訟法第249條第1項前段、第104條、民事訴訟法第
    95條、第78條，裁定如主文。
中　　華　　民　　國　　96　　年　　11　　月　　22　　日
                    最高行政法院第二庭
                        審判長法官　鄭　淑　貞
                              法官  黃　合　文
                              法官　吳　明　鴻
                              法官　鄭　小　康
                              法官　帥　嘉　寶
以  上  正  本  證  明  與  原  本  無  異
中　　華　　民　　國　　96　　年　　11　　月　　23　　日
　　　　　　　　　　　　　　　書記官　阮　桂　芬
